# 请教陈版主IFRS 3是否也同样适用于吸收合并

提问人：ephemera 时间：2017-08-27 20:12:59
陈版主、各位老师： 本版中有关吸收合并的帖子，我粗略学习了一下，因为初学有些不懂得地方想再次麻烦： 一、请问IFRS 3 是否同样适用于吸收合并？我查了一下Joe B. Hoyle编著的高等会计学，其中介绍吸收合并时援引了SFAS 141R的原则，并给出了吸收合并的例题。我想既然SFAS 141R与IFRS 3趋同，是否IFRS 3也适用于吸收合并，但是粗读IFRS 3全文似乎没有明说适用吸收合并（即被吸收方dissolve的情况）。特此求教。 二、如果吸收合并也适用IFRS 3，那么是否： （一）当且仅当被吸收方的净资产构成业务，才适用IFRS 3？否则按照IAS 16等，按照各项资产、负债的公允价值分摊对价？ （二）如果被吸收方的净资产构成业务，则当被吸收方的一项资产（如客户关系）的公允价值可以可靠计量时，也可以参照控股合并下的情况，在吸收方的个别报表上以公允价值确认？ 请指教！祝陈版主和各位老师一切顺利！

回答人：chenyiwei
你的理解基本合理。 吸收合并、控股合并等概念都是法律形式上的，而会计上的“企业合并”概念更强调经济实质即“取得对业务的控制权”。如果会计上的业务合并同时满足法律形式上的吸收或新设的要求，则在吸收方或者新设企业层面也同样适用企业合并准则。